Inventaris van het archief van Rijkswaterstaat: Directie Zuid-Holland: Afdeling Scheepvaartzaken en taakvoorgangers, 1973-1998
Nationaal Archief, Den Haag
Rijkswaterstaat: Directie Zuid-Holland: Afdeling Scheepvaartzaken en taakvoorgangers
RWS / Dir Z.H. / Scheepvaartzaken
1973-1998
5209
0.30 meter; 8 inventarisnummers.
Normale geschreven, getypte en gedrukte documenten, geen bijzondere handschriften. Het archief bevat tekeningen.
Nationaal Archief, Den Haag
Rijkswaterstaat / Directie Zuid-Holland / Afdeling Scheepvaartzaken
Rijkswaterstaat / Rijkshavendienst Benedenrivieren / District Dordrecht
Het archief bevat stukken betreffende onder meer overleg omtrent taakafspraken en samenwerkingsregelingen in verband met overdracht van personeel van de Volkeraksluizen. Verder stukken betreffende deelname aan de werkgroep 'Scheepvaart' naar aanleiding van de reorganisatie van de Directie Benedenrivieren. Het archief bevat tekeningen.
Archiefvorming
Geschiedenis van de archiefvormer
De volledige historische achtergronden en ontwikkelingen van de Afdeling Scheepvaartzaken van Rijkswaterstaat, en van het beleidsterrein waterstaat zijn uitgebreid beschreven in de volgende publicatie:
28. Waterstaat. Rapport van een institutioneel onderzoek naar het overheidshandelen op het beleidsterrein waterstaat over de periode 1945-1994 (samenstelling: J.W.J.M. Bogaarts; ISBN 90-74442-31-5), 's-Gravenhage 1995
.
Geschiedenis van het archiefbeheer
De verwerving van het archief
Het archief is krachtens bepalingen van de Archiefwet overgebracht.
Inhoud en structuur van het archief
2.16
Selectie en vernietiging
Voor de selectie werd gebruik gemaakt van:
Het 'Basis Selectie Document (BSD) beleidsterrein Waterstaat, 1945-2000'.
Het 'Basis Selectie Document (BSD) beleidsterrein Beheer van de Rijksbegroting, 1940-1993'.
Het 'Basis Selectie Document (BSD) beleidsterrein Scheepvaart en maritieme zaken, 1980-1994'.
Het 'Basis Selectie Document (BSD) beleidsterrein Arbeidsverhoudingen bij de (Rijks)overheid, 1945-2001'.
Het 'Basis Selectie Document (BSD) beleidsterrein Arbeidsvoorwaarden rijkspersoneel, 1945-2001'.
Het 'Basis Selectie Document (BSD) beleidsterrein Formatiebeleid, arbeidsmarktbeleid en personeelsontwikkeling en mobiliteit, 1945-2001'.
Het 'Basis Selectie Document (BSD) beleidsterrein Arbeidsomstandigheden bij de overheid, 1945-2001'.
Het 'Basis Selectie Document (BSD) beleidsterrein Personeelsinformatievoorziening en -administratie, 1945-2001'.
In deze toegangen zijn de voor blijvende bewaring in aanmerking komende dossiers opgenomen van:
de Rijkshavendienst Benedenrivieren, district Dordrecht
de Afdeling Scheepvaartdienst.
De .07-gedeelten zijn bewerkt aan de hand van de 'Lijst van voor vernietiging in aanmerking komende archiefbescheiden van het Ministerie van Verkeer en Waterstaat en van de daaronder ressorterende rijksorganen met uitzondering van het staatsbedrijf der PTT, behorende bij de beschikking van de minister van Cultuur, Recreatie en Maatschappelijk Werk en de minister van Verkeer en Waterstaat van 7 maart 1977 en 14 april 1977'.
Ordening van het archief
Het archief is allereerst ingedeeld naar beleidsterrein. Met een beleidsterrein wordt bedoeld een afgebakend onderwerp van overheidsbemoeienis, in dit geval dus Ondersteunende processen. Per beleidsterrein is het archief onderverdeeld naar handeling. Per handeling zijn de beschrijvingen van de dossiers vermeld. Een handeling wordt verricht door een actor ter uitvoering van een taak, of op grond van een wettelijke bevoegdheid. Een actor is een overheidsinstelling die bevoegd is zelfstandig op te treden (bijvoorbeeld een minister) binnen het beleidsterrein. Op een beleidsterrein treden meerdere actoren handelend op.
Aanwijzingen voor de gebruiker
Openbaarheidsbeperkingen
Volledig openbaar.
Materiële beperkingen
Andere toegang
Het archief was aanvankelijk beschreven in de Institutionele Toegang 5.911.5209 - Institutionele Toegang op de gegevensbestanden van de Afdeling Scheepvaartzaken en taakvoorgangers met betrekking tot de organisatieonderdelen van het Ministerie van Verkeer en Waterstaat over de periode 1980-1999.
Aanvraaginstructie
Openbare archiefstukken kunnen online worden aangevraagd en gereserveerd. U kunt dit ook via de terminals in de studiezaal van het Nationaal Archief doen. Om te kunnen reserveren dient u de volgende stappen te volgen:
U maakt een profiel aan op www.gahetna.nl, en logt vervolgens in
Via de archiefinventaris (alleen de beschrijvingen met rode nummers) selecteert u het gewenste archiefstuk door op de knop 'Reserveren' te klikken
In het volgende scherm geeft u aan op welke dag u het archiefstuk wilt inzien
Indien u zich bevindt in de studiezaal en een tafelnummer heeft ontvangen kunt u dit nummer vermelden. Als u geen tafelnummer heeft kunt u tafelnummer 777 laten staan
Vervolgens bevestigt u uw reservering door deze te versturen.
Verwant materiaal
Beschikbaarheid van kopieën
Beschrijving van de series en archiefbestanddelen
- Ministerie van Verkeer en Waterstaat 1945-, 911
  - Ondersteunende processen. 1945-, 1
    Actor: Minister van Verkeer en Waterstaat
    - Afdeling Scheepvaartdienst
      - Overleg inzake taakafspraken met medewerkers van de Volkeraksluizen te Willemstad (Noord-Brabant)., 1982-1984; 5; VOS.07.77x1
      - Overleg over totstandkoming en uitwerking samenwerkingsregeling Scheepvaartdienst/Dienstkring Dordrecht/Volkeraksluizen., 1983-1986; 3; VOS.07.23
      - Verklaring van overdracht archiefbescheiden Dienstkring Dordrecht aan Scheepvaartdienst Dordrecht, naar aanleiding van overdracht personeel Volkeraksluizen., 1986; 4; VOS.07.351.1
      - Delegering en mandatering op naam., 1987-1998; 7; .07.6
    - Rijkshavendienst Benedenrivieren, district Dordrecht
      - Deelname aan de werkgroep 'Scheepvaart', in verband met de doorstructurering van de Hoofdafdeling Scheepvaart naar aanleiding van de reorganisatie van de Directie Benedenrivieren., 1973-1974; 2
        Met 4 tekeningen, aan te vragen onder inv.nr. 1001
      - Kaartmateriaal, 1000-1002
        - Knelpunten zesbaksduwvaart, 1000; 3 stukken
        - Overzicht arrondissement Dordrecht, 1001; 4 stukken
        - Bochten in rivieren: Heerjansdam, St. Andries, Nijmegen, Haalderen, Hulhuizen, Erlecom, 1002; 6 stukken